de: Anschlussmethode: Kompression; Crimpung; IDC; Steckverbindung; Einstecken; Schraube; Verlötung; Federklemme; Aufdrehen; Drahtwicklung; Sonstiges
ru: Метод заделки: Сжатие; Обжим; IDC; Вставной; Вдавливаемый; Винт; Припой; Пружинный зажим; Накручивающийся; Накрутка провода; Другой
sv: Termineringsmetod: Kompression; Krympning; IDC; Snabbkoppling; Trycka in; Skruv; Lod; Fjäderklämma; Skruvkoppling; Trådlindning; Övrigt
bg-BG: Метод на терминиране: Компресия; Кримпване; IDC; Натискане; Натискащ се; Винт; Спойка; Пружинна скоба; Завиване; Навиване на проводник; Други
nb: Termineringsmetode: Kompresjon; Krimping; IDC; Trykk-inn; Trykk inn; Skrue; Lodd; Springklemme; Vri-på; Trådsurring; Annet
pl: Metoda łączenia: Kompresja; Zagniatany; IDC; Wciskany; Wciskany; Śrubowy; Lut; Docisk sprężynowy; Nakręcany; Owijany drutem; Inne
nl: Afsluitingsmethode: Compressie; Krimp; IDC; Drukpassing; Indrukmontage; Schroef; Solderen; Veerklem; Draai-om; Draadwikkeling; Andere
el: Μέθοδος τερματισμού: Συμπίεση; Σύσφιξη; IDC; Ώθηση-προσαρμογή; Πιεστικό; Βιδωτή; Καλάι; Σφιγκτήρας ελατηρίου; Περιστροφική σύνδεση; Περιτύλιγμα σύρματος; Άλλο
zh-TW: 終端方法: 壓縮; 壓著式; IDC; 推入式; 推入式; 螺旋式; 焊接; 彈簧夾; 旋轉式; 繞接式; 其他
tr: Sonlandırma yöntemi: Sıkıştırma; Kıvırma; IDC; İtmeli geçme; İtmeli; Vida; Lehim; Yaylı kelepçe; Döndürmeli; Tel sarma; Diğer
it: Metodo di terminazione: Compressione; Crimpatura; IDC; Ad innesto; A pressione; Vite; Stagno; Morsetto a molla; Ad avvitamento; Wire wrap; Altro
es: Método de terminación: Compresión; Engarce; IDC; Ajuste por presión; Montaje por presión; Tornillo; Soldar; Abrazadera de resorte; Enroscar; Arrollamiento de cable; Otros
lt-LT: Užbaigimo metodas: Kompresija; Užspaudimas; IDC; Įspaudžiamas; Įstumiamas; Sraigtinis; Lydmetalis; Spyruoklinis; Užsukamas; Laido apvyniojimas; Kita
ro-RO: Metodă de terminare: Compresie; Sertizare; IDC; Fixare prin împingere; Împingere; Șurub; Sudură; Clemă cu arc; Fixare prin răsucire; Înfășurare cablu; Altele
th: วิธีการเข้าสาย: การบีบอัดสัญญาณเสียง; ย้ำ; IDC; กดเข้า; ดันเข้า; สกรู; เชื่อมบัดกรี; แคลมป์สปริง; บิดต่อ; พันสาย; อื่นๆ
zh-CN: 端接方式: 压缩; 压接端子; IDC; 推入式; 推入式; 螺旋; 焊接; 弹簧夹; 旋拧式; 绕线; 其他
vi: Phương pháp đấu nối: Nén; Bấm; IDC; Lắp ép; Đẩy vào; Đinh vít; Hàn; Kẹp lò xo; Xoay gắn; Quấn dây; Khác
cs: Metoda zakončení: Komprese; Krimpování; IDC; Zásuvné; Zatlačovací; Šroub; Pájení; Pružinová svorka; Našroubovací; Drátové ovinutí; Jiné
da: Termineringsmetode: Kompression; Krympning; IDC; Tryk-tilpasning; Tryk-i; Skrue; Loddet; Fjederklemme; Skru-på; Trådomvikling; Andet
en: Termination method: Compression; Crimp; IDC; Push-fit; Push-in; Screw; Solder; Spring clamp; Twist-on; Wire wrap; Other
ja: 終端処理方法: コンプレッション; 圧着; IDC; プッシュフィット; 押し込み式; ネジ; はんだ; スプリングクランプ; ツイストオン; ワイヤーラップ; その他
ko: 단자 처리 방법: 컴프레션; 크림프; IDC; 푸시핏; 푸시인; 스크류; 솔더; 스프링 클램프; 트위스트 온; 와이어 랩; 기타
sk-SK: Metóda ukončenia: Kompresný; Lisovacie; IDC; Zatlačovacie; Zatlačovací; Skrutkový; Spájka; Pružinová svorka; Krútiace; Drôtené ovinutie; Iné
sl-SI: Metoda terminacije: Kompresijske; Krimpanje; IDC; Vtični spoj; Vtiskanje; Navojni; Spajkalnik; Vzmetna objemka; Navitje; Ovijanje žice; Drugo
pt-PT: Método de terminação: Compressão; Cravar; IDC; Encaixe por pressão; Encaixe por pressão; Parafuso; Solda; Braçadeira de mola; Torção; Enrolamento de fio; Outro
fr: Méthode de raccordement: Compression; Sertissage; IDC; Enclipsage; À enfoncer; Vis; Soudure; Pince à ressort; Connexion par rotation; Wrapping; Autre
pt-BR: Método de terminação: Compressão; Crimpagem; IDC; Encaixe por pressão; Encaixe por pressão; Parafuso; Solda; Braçadeira de mola; Rosca; Enrolamento de fio; Outro
hr-HR: Metoda terminacije: Kompresija; Krimpovanje; IDC; Utisni spoj; Utiskivanje; Vijak; Lem; Opružna stezaljka; Navrtni; Omatanje žice; Ostalo
hu: Lezárási módszer: Kompressziós; Krimpelés; IDC; Betolós illesztés; Benyomható; Csavar; Forrasztott kapocs; Rugós szorító; Rátekerhető; Huzaltekercselés; Egyéb
fi: Päätösmenetelmä: Pakkaus; Puristusliitos; IDC; Työnnettävä liitos; Työnnettävä; Ruuvi; Juotettu; Jousipuristin; Kierrettävä; Lankakierto; Muu